【裁判字號】    97,訴,377
【裁判日期】    970320
【裁判案由】    毒品危害防制條例
【裁判全文】
臺灣板橋地方法院刑事判決               97年度訴字第377號
公  訴  人  臺灣板橋地方法院檢察署檢察官
被      告  甲○○
                    之1
上列被告因違反毒品危害防制條例案件，經檢察官提起公訴（96
年度毒偵字第9975號），因被告於本院準備程序中為有罪之陳述
，本院告知被告簡式審判程序之旨，並聽取當事人之意見後，經
合議庭裁定由受命法官進行簡式審判程序，判決如下：
    主  文
甲○○施用第一級毒品，累犯，處有期徒刑拾月。扣案之海洛因
壹包之外包裝沒收，其內之第一級毒品海洛因（驗餘淨重零點貳
參參公克）沒收銷燬。
    事  實
一、甲○○前因施用毒品案件，經本院於民國九十四年十二月三
    十日以九十四年度訴緝字第二○六號刑事判決判處有期徒刑
    十月，於九十五年一月二十六日判決確定，又因詐欺案件，
    經本院於九十五年二月九日以九十五年度簡字第四七四號刑
    事簡易判決判處有期徒刑三月，如易科罰金以銀元三百元折
    算一日，於九十五年三月六日判決確定，嗣上開二案經定應
    執行刑為有期徒刑一年確定，於九十五年十一月六日縮刑期
    滿執行完畢（致使本件構成累犯）。另因施用毒品案件，經
    本院以九十二年度毒聲字第二○○○號裁定送觀察、勒戒後
    ，認有繼續施用毒品之傾向，經本院以九十一年度毒聲字第
    二三七二號裁定令入戒治處所施以強制戒治一年，嗣於九十
    二年四月二十三日因停止戒治出所並付保護管束，於九十二
    年七月二十八日保護管束期滿視為強制戒治執行完畢，並由
    臺灣板橋地方法院檢察署檢察官於九十二年九月九日以九十
    二年度戒毒偵字第二七六號為不起訴處分確定。詎其猶不知
    悔改，竟又基於施用第一級毒品海洛因之犯意，於上開強制
    戒治執行完畢後，五年內之九十六年十二月六日下午三時三
    十分許在臺北縣泰山鄉○○路○段一四二巷一○四號門口友
    人車上（起訴書載為於九十六年十二月六日為警查獲採尿前
    二十六小時內某時，在不詳處所），以將海洛因摻入香菸內
    點燃後吸食之方式，施用第一級毒品海洛因一次。嗣於九十
    六年十二月六日下午四時三十分許在上址為警查獲，並扣得
    海洛因一包（驗餘淨重零點二三三公克，起訴書載為淨重零
    點二三公克），復經採集其尿液送驗而查獲上情。
二、案經臺北縣政府警察局新莊分局報告臺灣板橋地方法院檢察
    署檢察官偵查起訴。因甲○○於本院準備程序中為有罪之陳
    述，經本院合議庭裁定以簡式審判程序審理。
    理  由
一、訊據被告甲○○對於前揭犯罪事實均坦承不諱，經查：
（一）被告經警採尿送台灣檢驗科技股份有限公司以酵素免疫分
      析法篩檢、氣相層析質譜儀分析法確認，檢驗結果認該尿
      液呈嗎啡陽性反應，此有該公司九十六年十二月十三日濫
      用藥物尿液檢驗報告、偵辦毒品危害防制條例案被移送人
      姓名代碼對照表各一份附卷可稽（見偵查卷第四十六頁、
      第二十三頁）。且海洛因施用入人體後水解還原成嗎啡，
      再循嗎啡之代謝方式排出體外，業據行政院衛生署藥物食
      品檢驗局以七三藥檢壹字第○三○二二一號函說明綦詳，
      且尿液中能否驗出嗎啡陽性反應，與其投與量、投與途徑
      、採尿時間、個人體質及檢測方法之靈敏度有關，國外曾
      有文獻報導注射六毫克之海洛因鹽酸鹽，其代謝物嗎啡之
      平均可檢出時限約為二十六小時，亦經行政院衛生署藥物
      食品檢驗局於八十一年九月八日以（八一）藥檢壹字第八
      一一四八八五號函釋明在案。前揭尿液檢驗報告載明係以
      GC /MS（即氣相層析質譜儀分析法）方法作為確認檢驗之
      方式，而該方法之原理係檢品經氣化後，通過層析管分離
      純化，再將純化後之成分循序送入質譜儀做個別鑑定。因
      質譜儀所測定之圖譜，在化學上被公認具有指紋特性，故
      可據以完全判定該檢品係為何種化合物。是以氣相層析質
      譜儀（GC/MS） 作藥物及其代謝產物之定性及定量分析，
      幾乎不會有偽陽性反應產生，此經台北榮民總醫院於八十
      三年四月七日以八三北總內字第三○五九號函釋明在案。
      準此被告應有在前揭犯罪時間施用第一級毒品海洛因之行
      為甚明。
（二）扣案之第一級毒品海洛因一包送驗結果，確係第一級毒品
      海洛因（驗餘淨重零點二三三公克），此有交通部民用航
      空局航空醫務中心毒品鑑定書一紙附卷足憑（見偵查卷第
      四十七頁），應認上開扣案毒品確係海洛因無誤。
（三）被告前因施用毒品案件，經本院以九十二年度毒聲字第二
      ○○○號裁定送觀察、勒戒後，認有繼續施用毒品之傾向
      ，經本院以九十一年度毒聲字第二三七二號裁定令入戒治
      處所施以強制戒治一年，嗣於九十二年四月二十三日因停
      止戒治出所並付保護管束，於九十二年七月二十八日保護
      管束期滿視為強制戒治執行完畢，並由臺灣板橋地方法院
      檢察署檢察官於九十二年九月九日以九十二年度戒毒偵字
      第二七六號為不起訴處分確定，有臺灣高等法院被告前案
      紀錄表及上開不起訴處分書各一份附卷可憑，復於前揭強
      制戒治執行完畢釋放後，五年內再犯本件施用第一級毒品
      海洛因之事實，堪以認定。
（四）綜上卷附之各項文書、扣案證物等補強證據已足資擔保被
      告於本院調查、審理中所為之上開任意性自白之真實性，
      依刑事訴訟法第一百五十六條第一項、第二項之規定，自
      得據被告前開任意性自白及各該補強證據相互利用，認本
      件事證明確，被告犯行洵堪認定，應予依法論科。
二、按海洛因屬於毒品危害防制條例第二條第二項第一款所規定
    之第一級毒品，核被告施用海洛因之行為，係犯毒品危害防
    制條例第十條第一項之施用第一級毒品罪。其持有毒品海洛
    因之低度行為，應為前揭施用毒品之高度行為所吸收，不另
    論罪。又被告前因施用毒品案件，經本院於九十四年十二月
    三十日以九十四年度訴緝字第二○六號刑事判決判處有期徒
    刑十月，於九十五年一月二十六日判決確定，又因詐欺案件
    ，經本院於九十五年二月九日以九十五年度簡字第四七四號
    刑事簡易判決判處有期徒刑三月，如易科罰金以銀元三百元
    折算一日，於九十五年三月六日判決確定，嗣上開二案經定
    應執行刑為有期徒刑一年確定，於九十五年十一月六日縮刑
    期滿執行完畢，有臺灣高等法院被告前案紀錄表一份在卷可
    憑，其受有期徒刑之執行完畢後，五年以內故意再犯本件有
    期徒刑以上之罪，為累犯，應依刑法第四十七條第一項之規
    定加重其刑。本院審酌被告施用毒品，足以戕害其身心，滋
    生其他犯罪，惡化治安，嚴重損及公益，且被告前曾犯施用
    毒品罪，業經強制戒治執行完畢釋放，仍未戒斷其施用毒品
    之惡習，竟再為本件施用毒品犯行，顯見其不思悔改，而其
    施用毒品行為於本質上係屬自我戕害行為，反社會性之程度
    應屬較低，及其犯後坦承犯行態度尚稱良好等一切情狀，量
    處如主文所示之刑，以資懲儆。
三、扣案海洛因一包其內之海洛因（驗餘淨重零點二三三公克）
    屬第一級毒品，且係本件查獲之毒品，不問屬於犯人與否，
    爰依毒品危害防制條例第十八條第一項前段規定，均併予宣
    告沒收銷燬之（惟鑑驗耗罄之毒品既已滅失，自毋庸宣告沒
    收銷燬），又其外包裝係用於包裹毒品海洛因，防其裸露、
    潮濕，便於攜帶施用，且為被告所有，此據被告於本院審理
    時供明在卷，爰依刑法第三十八條第一項第二款規定，併予
    宣告沒收。
據上論斷，應依刑事訴訟法第二百七十三條之一第一項、第二百
九十九條第一項前段，毒品危害防制條例第十條第一項、第二十
三條第二項、第十八條第一項前段，刑法第十一條前段、第四十
七條第一項、第三十八條第一項第二款，判決如主文。
本案經檢察官謝岳龍到庭執行職務。
中    華    民    國    97    年    3     月    20    日
                刑事第十五庭    法  官  劉  安  榕
以上正本證明與原本無異
如不服本判決應於送達後10日內敘明理由向本院提出上訴狀
                                書記官  陳  盈  真
中    華    民    國    97    年    3     月    27    日
附錄本案論罪科刑法條全文：
毒品危害防制條例第10條
施用第一級毒品者，處六月以上五年以下有期徒刑。
施用第二級毒品者，處三年以下有期徒刑。


司法院資訊處製作；財團法人民間司法改革基金會備份。
